臺灣嘉義地方法院刑事判決　　　　　　　　93年度訴字第87號
公　訴　人　臺灣嘉義地方法檢察署檢檢官
被　　　告　寅○○
　　　　　　甲○○
上列被告等因偽造文書等案件，經檢察官提起公訴（九十三年度
偵緝字第七八號、九十三年度偵緝字第七九號、九十三年度偵緝
字第八○號、九十三年度偵緝字第八一號），本院判決如下：
    主  文
寅○○連續攜帶凶器毀損安全設備竊盜，累犯，處有期徒刑壹年
參月，如附表二編號一至十三所示之物均沒收。
甲○○共同行使偽造私文書，足以生損害於他人，累犯，處有期
徒刑陸月，如易科罰金，以參佰元折算壹日，如附表二編號四至
十三所示之物均沒收。
    事  實
一、寅○○前因轉讓毒品案件，經臺灣高等法院臺南分院以八十
    八年度上訴字第五四一號判處有期徒刑一年確定，又因施用
    毒品案件，經本院以八十八年度嘉簡字第四三一號判處有期
    徒刑六月確定，復因竊盜案件，經臺灣高等法院臺南分院以
    八十九年度上易字第一七四二號判處有期徒刑七月確定，該
    三案件由臺灣高等法院臺南分院以九十年度聲字第四九二號
    裁定應執行刑一年九月確定，甫於民國九十年八月二十一日
    執行完畢。甲○○前因施用毒品案件，經本院以八十九年度
    易字第一○一號判處有期徒刑四月確定，又因竊盜案件，經
    臺灣高等法院臺南分院以八十九年度上易字第一七四二號判
    處有期徒刑六月確定，該二案件經臺灣高等法院臺南分院以
    九十年度聲字第四八八號裁定應執行刑八月，分別於九十年
    四月十九日與九十年九月十一日易科罰金執行完畢。
二、寅○○基於意圖為自己不法所有、收受贓物、行使變造特種
    文書、行使偽造私文書之概括犯意，自九十二年十月二十六
    日至同年十一月六日止，連續於附表一所示之時間，在附表
    一所示地點，以附表一所示方式，竊取附表一所示被害人之
    物，其明知子○○國民身分證、重型機車駕駛執照及丁○○
    國民身分證各一張係來路不明之贓物，竟連續於九十二年十
    月初某日，在嘉義縣大林鎮地○道後面停車場，自姓名年籍
    不詳之成年男子處收受上開丁○○國民身分證一張，復於九
    十二年十一月初某日，在嘉義縣梅山鄉永興村九芎坑五五之
    一六號旁工寮，自丑○○處收受上開子○○國民身分證及重
    型機車駕駛執照各一張（係子○○於九十一年二月初所遺失
    ，而為丑○○所拾獲，並侵占據為己有之贓物，丑○○侵占
    遺失物部分未據起訴，但已罹於追訴權時效），寅○○於竊
    得附表一編號三所示之乙○○國民身分證及普通小型車駕駛
    執照各一張、附表一編號五所示之壬○○國民身分證一張，
    並收受丁○○國民身分證一張後，即連續於九十二年十月間
    某日至九十二年十一月十一日遭查獲前某日，在嘉義縣梅山
    鄉永興村九芎坑五五之一六號旁工寮，以將上開乙○○國民
    身分證（尚未行使）及普通小型車駕駛執照各一張上乙○○
    相片換貼自己相片之方式予以變造，並與甲○○共同基於行
    使變造特種文書、行使偽造私文書之犯意聯絡及意圖為自己
    不法所有及不法利益之概括犯意聯絡，由甲○○提供相片二
    張，交由寅○○將上開壬○○國民身分證（尚未行使）及丁○○國民身分證各一張上壬○○、丁○○相片換貼甲○○所
    交付之相片之方式予以變造（至其餘證件，因尚未變造或尚
    未完成變造行為，尚不構成犯罪），足以生損害於乙○○、
    壬○○、丁○○及戶政機關、監理機關對於國民身分證、駕
    駛執照管理之正確性。寅○○於上開乙○○普通小型車駕駛
    執照變造完成後，旋至嘉義縣新港鄉○○路一二一號義勝機
    車行，假冒乙○○名義，表示欲以分期付款之附條件買賣方
    式購買機車一台，該不知情之機車行負責人癸○○遂通知代
    辦分期付款業務亦不知情之己○○○○行業務員攜帶分期付
    款申請表一紙到場，寅○○即向該業務員出示前揭變造完成
    之乙○○普通小型車駕駛執照一張，並在該分期付款申請表
    上偽簽「乙○○」署名一枚，將該申請書交與己○○○○行
    業務員攜回予以行使，足以生損害於乙○○及己○○○○行
    ，嗣因故無法辦理遭退件，故未取得機車。寅○○復將前揭
    經變造貼有甲○○相片之丁○○國民身分證一張交與甲○○
    ，要其持該變造完成之丁○○國民身分證一張，偕同不知情
    之丙○○，於九十二年十月二十一日至嘉義市○○路七九五
    號盈欣通信有限公司（和信電訊股份有限公司之經銷商），
    假冒丁○○名義，在和信電訊股份有限公司0000000
    000門號行動電話服務申請書上之「同意欄」（一式三聯
    ，以複寫方式製作，偽簽三枚署名）及同意書上公司留存聯
    之「立同意書人欄」（偽簽一枚署名）、客戶留存聯之「立
    同意書人欄」上接續偽簽「丁○○」署名（偽簽一枚署名）
    、0000000000門號行動電話服務申請書上之「同
    意欄」（一式三聯，以複寫方式製作，偽簽三枚署名）及同
    意書上公司留存聯之「立同意書人欄」（偽簽一枚署名）、
    客戶留存聯之「立同意書人欄」上接續偽簽「丁○○」署名
    （偽簽一枚署名），並出示該變造丁○○國民身分證，將上
    述偽簽「丁○○」署名之申請書、同意書交付不知情之盈欣
    通信有限公司負責人許世統而行使之，用以表示向該公司承
    租0000000000、0000000000門號，足
    以生損害於丁○○及和信電訊股份有限公司對行動電話用戶
    之管理之正確性，許世統並因而陷於錯誤，誤以為係丁○○
    本人申請行動電話，而將0000000000、0000
    000000門號之ＳＩＭ卡各一張及行動電話一具（申辦
    門號即免費贈送）交與丁○○，得手後甲○○即將0000
    000000門號之ＳＩＭ卡一張交與寅○○使用，000
    0000000門號之ＳＩＭ卡一張及行動電話一具則交由
    丙○○使用，寅○○嗣於九十二年十月二十二日致電和信電
    訊股份有限公司申請將原0000000000門號變更為
    0000000000門號，丙○○嗣於九十二年十一月一
    日致電和信電訊股份有限公司申請將原000000000
    0門號變更為0000000000門號，寅○○及丙○○
    於取得上開ＳＩＭ卡後，連續撥打上開二門號，致和信電訊
    股份有限公司陷於錯誤而提供通話服務，藉以獲得免費使用
    行動電話通訊之財產上不法利益，共計為新臺幣（下同）七
    千七百二十九元（0000000000門號六千八百七十
    四元、0000000000門號八百五十五元）。嗣於九
    十二年十一月十一日上午十一時十分許，在嘉義縣梅山鄉永
    興村九芎坑五五之一六號旁工寮為警查獲，始悉上情，並扣
    得如附表二編號二、五、六、十一所示之物。
三、案經嘉義縣警察局民雄分局報告臺灣嘉義地方法院檢察署檢
    察官偵查起訴。
    理  由
一、上開事實，業據被告寅○○、甲○○於本院供承屬實（見本
    院卷(二)第九四至一一三頁），核與被害人卯○○（見警卷第
    一八頁）、戊○○（見警卷第一五至一七頁）、庚○○（見
    警卷第一四頁）、壬○○（見警卷第一二、一三頁）、子○○（見警卷第二○頁）於警詢時，證人乙○○於警詢（見警
    卷第一○、一一頁）及偵查中（見第八○號偵查卷第三七、
    三八頁），證人辛○○於本院（見本院卷(二)第五五、五六頁
    ）指述情節相符，並經證人即盈欣通信有限公司負責人許世
    統於偵查中（見第八○號偵查卷第三七、三八頁）證述無訛
    ，證人丑○○（見本院卷(一)第二三五至二四四頁）、證人即
    義勝機車行負責人癸○○（見本院卷(一)第二六二至二六五頁
    ）於本院證述綦明，復有如附表二編號二、五、六、十一所
    示之物扣案可資佐證，足徵被告自白核與事實相符。本案事
    證明確，被告犯行堪以認定。
二、查螺絲起子，質地堅硬，在客觀上足對人之生命、身體、安
    全構成威脅而具有危險性，自屬兇器。核被告寅○○於附表
    一編號一、三、四、五所為，係犯刑法第三百二十一條第一
    項第三款之攜帶凶器竊盜罪，於附表一編號二所為，係犯刑
    法第三百二十一條第一項第二款、第三款之攜帶兇器毀損安
    全設備竊盜罪。被告寅○○收受贓物並變造他人國民身分證
    、駕駛執照，持變造之乙○○名義普通小型車駕駛執照辦理
    機車分期付款買賣，並在分期付款申請表上偽簽乙○○署名
    予以行使，嗣未取得機車，被告甲○○提供其所有相片與被
    告寅○○變造國民身分證，持經變造之丁○○名義國民身分
    證，申辦行動電話門號，並在行動電話服務申請書及同意書
    上偽簽丁○○署名予以行使，向不知情之和信電訊股份有限
    公司經銷商盈欣通信有限公司負責人許世統行使詐術，致使
    許世統陷於錯誤，詐得ＳＩＭ卡二張、行動電話一具，並使
    和信電訊股份有限公司陷於錯誤而提供通話服務，藉此獲得
    免費使用行動電話通訊之財產上不法利益部分，核被告寅○○所為係犯刑法第三百四十九條第一項收受贓物罪、第二百
    十六條、第二百十二條行使變造特種文書罪、第二百十六條
    、第二百十條行使偽造私文書罪、第三百三十九條第一項詐
    欺取財罪、第三百三十九條第二項詐欺得利罪、第三百三十
    九條第三項詐欺取財未遂罪，被告甲○○所為係犯刑法第二
    百十六條、第二百十二條行使變造特種文書罪、第二百十六
    條、第二百十條行使偽造私文書罪、第三百三十九條第一項
    詐欺取財罪、第三百三十九條第二項詐欺得利罪。被告寅○○、甲○○偽造署名之行為為偽造私文書之部分行為，又被
    告寅○○、甲○○變造特種文書、偽造私文書後復持以行使
    ，其變造特種文書、偽造私文書之低度行為，分別為行使變
    造特種文書及行使偽造私文書之高度行為所吸收，均不另論
    罪。而被告甲○○冒用丁○○名義，接續向和信電訊股份有
    限公司經銷商盈欣通信有限公司行使偽造丁○○名義之00
    00000000、0000000000門號和信電訊股
    份有限公司行動電話服務申請書及同意書，並詐得ＳＩＭ卡
    二張、行動電話一具，係基於同一冒名申請行動電話ＳＩＭ
    卡二張及行動電話一具之目的所為，係屬接續犯，為單純一
    罪。被告寅○○與被告甲○○間，就關於變造壬○○、丁○○國民身分證，並持丁○○國民身分證加以行使申辦行動電
    話門號藉此獲得ＳＩＭ卡二張、行動電話一具及免費使用行
    動電話通訊之財產上不法利益部分，二人互有犯意聯絡及行
    為分擔，均為共同正犯。而被告寅○○先後多次攜帶凶器竊
    盜、攜帶兇器毀損安全設備竊盜、行使變造特種文書、行使
    偽造私文書、詐欺取財、詐欺得利犯行，被告甲○○先後多
    次詐欺得利犯行，均時間緊接，犯罪構成要件相同，顯係各
    基於概括犯意為之，均應依連續犯之規定，以一罪論並加重
    其刑。被告寅○○所犯加重竊盜、收受贓物、行使變造特種
    文書、行使偽造私文書、詐欺取財、詐欺得利等罪間，有方
    法結果之牽連關係，應從較重之連續攜帶凶器毀損安全設備
    竊盜罪處斷。被告甲○○所犯行使變造特種文書、行使偽造
    私文書、詐欺取財、詐欺得利等罪間，有方法結果之牽連關
    係，應從較重之行使偽造私文書罪處斷。公訴意旨雖誤認被
    告寅○○附表一編號三之竊盜犯行，係涉犯刑法第三百二十
    條第一項之普通竊盜罪嫌，惟業經公訴人當庭變更起訴法條
    及更正犯罪事實（見本院卷(二)第一一四頁），且社會基本事
    實同一，自得逕予審究。又公訴人起訴事實於加重竊盜部分
    ，雖未論及附表一編號一、二、四、五之犯行，於變造特種
    文書部分，雖未論述變造乙○○國民身分證犯行，亦未論及
    被告寅○○、甲○○詐欺取財、詐欺得利犯行，惟既與起訴
    犯罪分別有牽連犯或連續犯之裁判上一罪關係，為起訴效力
    所及，自應併予審究。至附表一編號一、二、四、五所示之
    物係被告寅○○竊盜所得，公訴人認被告寅○○此部分涉有
    收受贓物罪嫌，即有未合，惟公訴意旨認此部分與前揭論罪
    科刑之罪有裁判上一罪關係，自不另為無罪之諭知。爰審酌
    被告寅○○係高職畢業、被告甲○○係國中畢業之智識程度
    ，前各有如事實欄所載前案紀錄，素行非佳，年輕力壯，不
    思自食其力，由被告寅○○竊取或收受來路不明他人證件變
    造後供二人不法使用，牟取不當利益破壞社會交易秩序危害
    甚鉅，惟事後均已坦承犯行知所悔悟，且其所獲不當利益尚
    非過鉅，並斟酌被告二人涉案情節等一切情狀，分別量處如
    主文所示之刑。附表二所示之物，為被告寅○○或甲○○所
    有，供犯加重竊盜罪、變造特種文書罪所用或供行使偽造私
    文書所得之物，業據被告寅○○、甲○○供承在卷，另被告
    寅○○或甲○○偽簽之他人署名，併應依刑法第二百十九條
    規定沒收。
據上論斷，應依刑事訴訟法第二百九十九條第一項前段，刑法第
二十八條、第五十六條、第三百二十一條第一項第二款、第三款
、第三百四十九條第一項、第二百十二條、第二百十六條、第二
百十條、第三百三十九條第一項、第二項、第五十五條、第四十
七條、二百十九條、第三十八條第一項第二款、第三款，罰金罰
鍰提高標準條例第一條前段、第二條，判決如主文。
本案經檢察官吳咨泓到庭執行職務。
中　　華　　民　　國　九十四　年　  九  　月　 三十 　日
                  刑事第四庭    審判長法  官  林世芬
                                      法  官  曾宏揚
                                      法  官  鄭雅文
以上正本證明與原本無異。
如不服本判決，應於判決送達後十日內，向本院提出上訴狀。
中　　華　　民　　國　九十四　年　  九  　月　 三十 　日
                        　          　書記官　鄭翔元
  附表一
┌──┬───────┬───────┬───────┬───────┬───────┐
│編號│竊  盜  時  間│竊  盜  地  點│竊  盜  手  段│所  得  物  品│備          註│
├──┼───────┼───────┼───────┼───────┼───────┤
│一  │九十二年十月二│嘉義縣大林鎮中│以螺絲起子一支│卯○○之國民身│尚未變造完成（│
│    │十六日中午十二│興路一八二號前│撬開損壞車牌號│分證一張      │其國民身分證上│
│    │時許          │              │碼ＨＯＱ—五九│              │相片業經寅○○│
│    │              │              │一號機車置物箱│              │取下，尚未換貼│
│    │              │              │行竊（損壞部分│              │相片）        │
│    │              │              │未據告訴）    │              │              │
├──┼───────┼───────┼───────┼───────┼───────┤
│二  │九十二年十一月│嘉義縣大林鎮中│以螺絲起子一支│辛○○之國民身│未變造        │
│    │一日上午八時五│正路二三○巷一│撬開損壞附加於│分證一張、周錦│              │
│    │十分許        │弄四一號      │門上之鎖，侵入│綢之國民身分證│              │
│    │              │              │室內行竊（無故│一張          │              │
│    │              │              │侵入住宅部分未│              │              │
│    │              │              │據告訴）      │              │              │
├──┼───────┼───────┼───────┼───────┼───────┤
│三  │九十二年十一月│嘉義縣梅山公園│以螺絲起子一支│乙○○之背包一│其國民身分證（│
│    │一日中午十二時│旁停車場      │撬開損壞車牌號│個、國民身分證│尚未行使）及普│
│    │三十分許      │              │碼ＳＮ—八七二│（未扣案）、普│通小型車駕駛執│
│    │              │              │○號自用小客車│通小型車駕駛執│照已變造（均已│
│    │              │              │車門行竊（損壞│照及汽車保險卡│換貼寅○○之相│
│    │              │              │部分未據告訴）│各一張        │片）          │
├──┼───────┼───────┼───────┼───────┼───────┤
│四  │九十二年十一月│嘉義縣梅山鄉梅│以螺絲起子一支│庚○○之國民身│未變造        │
│    │一日晚上九時許│東村公園路果菜│撬開損壞車牌號│分證、普通小型│              │
│    │              │市場旁        │碼ＳＷ—○八六│車駕駛執照、重│              │
│    │              │              │八號自用小客車│型機車駕駛執照│              │
│    │              │              │車門行竊（損壞│及全民健康保險│              │
│    │              │              │部分未據告訴）│卡各一張      │              │
├──┼───────┼───────┼───────┼───────┼───────┤
│五  │九十二年十一月│嘉義縣溪口鄉本│以螺絲起子一支│壬○○之國民身│其國民身分證已│
│    │六日上午十一時│厝村本廳段產業│撬開損壞車牌號│分證、普通小型│變造（已換貼吳│
│    │許            │道路上        │碼ＷＤＺ—二四│車駕駛執照及台│素珠之相片，尚│
│    │              │              │八號輕型機車置│新國際商業銀行│未行使）、普通│
│    │              │              │物箱行竊（損壞│股份有限公司信│小型車駕駛執照│
│    │              │              │部分未據告訴）│用卡各一張    │尚未變造完成（│
│    │              │              │              │              │相片業經寅○○│
│    │              │              │              │              │取下，尚未換貼│
│    │              │              │              │              │相片）        │
└──┴───────┴───────┴───────┴───────┴───────┘
附表二
┌──┬────────────┬──┬────────────┬──────────┐
│編號│應 沒 收 物 品 名 稱    │數量│沒     收     依     據 │備                註│
├──┼────────────┼──┼────────────┼──────────┤
│一  │螺絲起子                │一支│為被告寅○○所有供犯加重│未扣案，無證據證明業│
│    │                        │    │竊盜罪所用之物，依刑法第│已滅失。            │
│    │                        │    │三十八條第一項第二款規定│                    │
│    │                        │    │沒收。                  │                    │
├──┼────────────┼──┼────────────┼──────────┤
│二  │變造之乙○○普通小型車駕│一張│為被告寅○○所有供犯偽造│已扣案。            │
│    │駛執照上被告寅○○相片  │    │特種文書罪所用之物，依刑│                    │
│    │                        │    │法第三十八條第一項第二款│                    │
│    │                        │    │規定沒收。              │                    │
├──┼────────────┼──┼────────────┼──────────┤
│三  │變造之乙○○國民身分證上│一張│為被告寅○○所有供犯偽造│未扣案，無證據證明業│
│    │被告寅○○相片          │    │特種文書罪所用之物，依刑│已滅失。            │
│    │                        │    │法第三十八條第一項第二款│                    │
│    │                        │    │規定沒收。              │                    │
├──┼────────────┼──┼────────────┼──────────┤
│四  │變造之丁○○國民身分證上│一張│為被告甲○○所有供犯偽造│未扣案，無證據證明業│
│    │被告甲○○相片          │    │特種文書所用之物，依刑法│已滅失。            │
│    │                        │    │第三十八條第一項第二款規│                    │
│    │                        │    │定沒收。                │                    │
├──┼────────────┼──┼────────────┼──────────┤
│五  │變造之壬○○國民身分證上│一張│為被告甲○○所有供犯偽造│已扣案。            │
│    │被告甲○○相片          │    │特種文書所用之物，依刑法│                    │
│    │                        │    │第三十八條第一項第二款規│                    │
│    │                        │    │定沒收。                │                    │
├──┼────────────┼──┼────────────┼──────────┤
│六  │機車分期付款申請表上偽造│一枚│依刑法第二百十九條規定沒│已扣案              │
│    │之「乙○○」署名        │    │收。                    │                    │
├──┼────────────┼──┼────────────┼──────────┤
│七  │和信電訊股份有限公司○九│四枚│依刑法第二百十九條規定沒│未扣案，無證據證明業│
│    │00000000門號行動│    │收。                    │已滅失。            │
│    │電話服務申請書上之同意欄│    │                        │                    │
│    │（一式三聯，以複寫方式製│    │                        │                    │
│    │作，偽簽三枚署名）及同意│    │                        │                    │
│    │書上公司留存聯上「立同意│    │                        │                    │
│    │書人欄」上偽造之「丁○○│    │                        │                    │
│    │」署名（偽簽一枚署名）  │    │                        │                    │
├──┼────────────┼──┼────────────┼──────────┤
│八  │和信電訊股份有限公司○九│一張│於申辦門號後已交由被告吳│未扣案，無證據證明業│
│    │00000000門號行動│    │素珠取得，為被告甲○○所│已滅失。            │
│    │電話同意書客戶留存聯（含│    │有供行使偽造私文書所得之│                    │
│    │偽造「丁○○」署名一枚）│    │物，依刑法第三十八條第一│                    │
│    │                        │    │項第三款規定沒收。      │                    │
├──┼────────────┼──┼────────────┼──────────┤
│九  │和信電訊股份有限公司○九│四枚│依刑法第二百十九條規定沒│未扣案，無證據證明業│
│    │00000000門號行動│    │收。                    │已滅失。            │
│    │電話服務申請書上之「同意│    │                        │                    │
│    │欄」（一式三聯，以複寫  │    │                        │                    │
│    │方式製作，偽簽三枚署名）│    │                        │                    │
│    │及同意書上公司留存聯上「│    │                        │                    │
│    │立同意書人欄」上偽造之「│    │                        │                    │
│    │丁○○」署名（偽簽一枚署│    │                        │                    │
│    │名）                    │    │                        │                    │
├──┼────────────┼──┼────────────┼──────────┤
│一○│和信電訊股份有限公司○九│一張│於申辦門號後，已交由被告│未扣案，無證據證明業│
│    │00000000門號行動│    │甲○○取得，為被告甲○○│已滅失。            │
│    │電話同意書客戶留存聯（含│    │所有供行使偽造私文書所得│                    │
│    │偽造「丁○○」署名一枚）│    │之物，依刑法第三十八條第│                    │
│    │                        │    │一項第三款規定沒收。    │                    │
├──┼────────────┼──┼────────────┼──────────┤
│十一│0000000000門號│一張│為被告甲○○所有供行使偽│已扣案              │
│    │ＳＩＭ卡                │    │造私文書所得之物，依刑法│                    │
│    │                        │    │第三十八條第一項第三款規│                    │
│    │                        │    │定沒收。                │                    │
├──┼────────────┼──┼────────────┼──────────┤
│十二│0000000000門號│一張│為被告甲○○所有供行使偽│未扣案，無證據證明業│
│    │ＳＩＭ卡                │    │造私文書所得之物，依刑法│已滅失。            │
│    │                        │    │第三十八條第一項第三款規│                    │
│    │                        │    │定沒收。                │                    │
├──┼────────────┼──┼────────────┼──────────┤
│十三│行動電話                │一具│為被告甲○○所有供行使偽│未扣案，無證據證明業│
│    │                        │    │造私文書所得之物，依刑法│已滅失。            │
│    │                        │    │第三十八條第一項第三款規│                    │
│    │                        │    │定沒收。                │                    │
└──┴────────────┴──┴────────────┴──────────┘
附錄論罪科刑法條：
刑法第三百二十一條第一項第二款、第三款
犯竊盜罪而有左列情形之一者，處 6 月以上、 5 年以下有期徒
刑：
一  於夜間侵入住宅或有人居住之建築物、船艦或隱匿其內而犯
    之者。
二  毀越門扇、牆垣或其他安全設備而犯之者。
三  攜帶兇器而犯之者。
四  結夥三人以上而犯之者。
五  乘火災、水災或其他災害之際而犯之者。
六  在車站或埠頭而犯之者。
前項之未遂犯罰之。
刑法第三百四十九條第一項
收受贓物者，處 3 年以下有期徒刑、拘役或 500 元以下罰金。
搬運、寄藏、故買贓物或為牙保者，處 5 年以下有期徒刑、拘役
或科或併科 1 千元以下罰金。
因贓物變得之財物，以贓物論。
刑法第二百十二條
(偽造變造特種文書罪)
偽造、變造護照、旅券、免許證、特許證及關於品行、能力服務
或其他相類之證書、介紹書，足以生損害於公眾或他人者，處1
年以下有期徒刑、拘役或300元以下罰金。
刑法第二百十六條
(行使偽造變造或登載不實之文書罪)
行使第 210 條至第 215 條之文書者，依偽造、變造文書或登載
不實事項或使登載不實事項之規定處斷。
刑法第二百十條
偽造、變造私文書，足以生損害於公眾或他人者，處 5 年以下有
期徒刑。
刑法第三百三十九條
(普通詐欺罪)
意圖為自己或第三人不法之所有，以詐術使人將本人或第三人之
物交付者，處5年以下有期徒刑、拘役或科或併科1千元以下罰金
。
以前項方法得財產上不法之利益或使第三人得之者，亦同。
前二項之未遂犯罰之。
